臺灣桃園地方法院刑事判決　　　　　　　　　　　　　九十三年度易字第四七三號
　　公　訴　人　臺灣桃園地方法院檢察署檢察官
　　被　　　告　甲○○原名彭.
　　　　　　　　　　　　男　二.
右列被告因違反毒品危害防制條例案件，經檢察官提起公訴（九十二年度毒偵字第三
０七０號、九十三年度毒偵字第三三四號）及擴張起訴事實（九十三年度蒞字第五０
三０號補充理由書），本院判決如左：
    主  文
甲○○連續施用第二級毒品，處有期徒刑拾月，扣案第二級毒品安非他命壹小包（驗
前毛重貳點捌壹玖公克）沒收銷燬之，扣案吸食器壹組、玻璃球壹個，均沒收。
    事  實
一、甲○○（原名彭金焜，以下均稱甲○○）前曾於民國八十七年間因違反麻醉藥品
    管理條例案件，經本院裁定送觀察、勒戒後，認無繼續施用毒品之傾向，而由本
    院以八十七年度易字第一０二四號判決諭知免刑確定。再於八十八年間因施用毒
    品案件，經本院以八十八年度毒聲字第一０五號裁定送觀察、勒戒結果，認有繼
    續施用毒品傾向，而由臺灣桃園地方法院檢察署檢察官向本院聲請令入戒治處所
    施以強制戒治，並提起公訴。強制戒治部分，由本院以八十八年度毒聲字第七九
    五號裁定令甲○○入戒治處所施以強制戒治，旋又以八十八年度毒聲字第三一八
    四號裁定停止戒治並交付保護管束，於八十八年六月十一日出監在外；公訴部分
    ，則由臺灣高等法院以八十八年度上易字第三四三三號判決處有期徒刑七月確定
    。詎甲○○猶不知悔改，又於上開停止戒治期間內，三度因施用第二級毒品安非
    他命案件，而經本院以八十八年度毒聲字第六六九四號裁定撤銷停止戒治，令入
    戒治處所施以強制戒治，嗣於八十九年二月三日戒治期滿；另由本院以八十九年
    度易字第一０九六號判決處有期徒刑十一月確定。甲○○仍不知悔過，竟四度因
    施用毒品案件，經臺灣桃園地方法院檢察署檢察官向本院聲請令入戒治處所施以
    強制戒治，並提起公訴。強制戒治部分，由本院以九十年度毒聲字第八五一號裁
    定令入戒治處所施以強制戒治，再以九十年度毒聲字第四三一二號裁定停止戒治
    並交付保護管束；公訴部分，則由本院以九十年度易字第七七四號判決處有期徒
    刑十月確定。上開三件毒品案件所宣告之有期徒刑部分，經接續執行至九十二年
    一月七日假釋出監在外（假釋期間應至九十二年十月十三日縮刑期滿，嗣因案遭
    撤銷假釋，迄今尚未執行完畢）。
二、詎甲○○仍不知悔改，又基於施用第二級毒品安非他命之概括犯意，於前開戒治
    完畢後五年內，自九十二年九月初某日起至九十三年四月三日止，連續在其位於
    桃園縣平鎮市鎮○里○鄰○○○路一五七號住所處，以玻璃球吸食器施用安非他
    命多次。嗣先於九十二年九月十八日，為臺灣桃園地方法院檢察署觀護人在該署
    採集其尿液而首度查獲。繼而於九十二年十二月二十三日晚間八時三十分許，為
    警在其上址住處再度查獲，當場並扣得第二級毒品安非他命一小包（驗前毛重二
    點八一九公克）、甲○○所有供施用安非他命之吸食器一組、玻璃球一個。再於
    九十三年四月六日，甲○○因案入臺灣桃園監獄服刑時，為獄方人員採尿送驗，
    而三度查獲。
三、案經桃園縣警察局平鎮分局移送，及臺灣桃園地方法院檢察署檢察官自動檢舉起
    訴，及移送併案審理。
    理  由
一、訊據被告甲○○坦承於上開時間、地點，連續多次施用第二級毒品安非他命之犯
    行不諱，且被告三次採尿送驗結果均呈安非他命陽性反應，亦有桃園縣衛生局、
    台灣檢驗科技股份有限公司出具之尿液檢驗報告暨所附濫用藥物尿液檢驗檢體監
    管紀錄表、不法藥物尿液檢體送驗單共三份附卷可稽。又扣案一小包疑似安非他
    命結晶體經行政院衛生署管制藥品管理局檢驗結果，亦檢出甲基安非他命成分無
    訛，有該局管檢字第０九三０００一一一二號檢驗成績書在卷可考。此外，復有
    安非他命一小包、吸食器一組、玻璃球一個扣案可資佐證。足證被告上開自白屬
    實，可以採信；其確有施用第二級毒品安非他命之行為。再者。被告前曾於八十
    七年間因違反麻醉藥品管理條例案件，經本院裁定送觀察、勒戒後，認無繼續施
    用毒品之傾向，而由本院以八十七年度易字第一０二四號判決諭知免刑確定。再
    於八十八年間因施用毒品案件，經本院以八十八年度毒聲字第一０五號裁定送觀
    察、勒戒結果，認有繼續施用毒品傾向，而由臺灣桃園地方法院檢察署檢察官向
    本院聲請令入戒治處所施以強制戒治，並提起公訴。強制戒治部分，由本院以八
    十八年度毒聲字第七九五號裁定令被告入戒治處所施以強制戒治，旋又以八十八
    年度毒聲字第三一八四號裁定停止戒治並交付保護管束，於八十八年六月十一日
    出監在外；公訴部分，則由臺灣高等法院以八十八年度上易字第三四三三號判決
    處有期徒刑七月確定。詎被告又於上開停止戒治期間內，三度因施用第二級毒品
    安非他命案件，而經本院以八十八年度毒聲字第六六九四號裁定撤銷停止戒治，
    令入戒治處所施以強制戒治，嗣於八十九年二月三日戒治期滿；另由本院以八十
    九年度易字第一０九六號判決處有期徒刑十一月確定。惟被告竟又四度因施用毒
    品案件，經臺灣桃園地方法院檢察署檢察官向本院聲請令入戒治處所施以強制戒
    治，並提起公訴。強制戒治部分，由本院以九十年度毒聲字第八五一號裁定令入
    戒治處所施以強制戒治，再以九十年度毒聲字第四三一二號裁定停止戒治並交付
    保護管束；公訴部分，則由本院以九十年度易字第七七四號判決處有期徒刑十月
    確定。被告上開觀察勒戒、強制戒治經過，則有臺灣高等法院被告全國前案紀錄
    表、臺灣桃園地方法院檢察署刑案資料查註紀錄表、全國施用毒品案件紀錄表、
    受觀察勒戒人毒品及前科紀錄簡列表、本院八十九年度易字第一０九六號、九十
    年度易字第七七四號、臺灣高等法院八十八年度上易字第三四三三號判決書各一
    份在卷可參。綜上所述，本件事證已臻明確，被告五犯施用毒品之犯行，已堪認
    定。
二、查被告甲○○在其施用毒品之犯罪期間內，毒品危害防制條例固於九十二年七月
    九日修正公布，並於九十三年一月九日施行。惟按，「連續數行為而犯同一之罪
    名者，以一罪論，刑法第五十六條訂有明文，則當連續犯罪之際，遇刑法有變更
    時，其一部涉及舊法，一部涉及新法者，即應依最後行為時之法律處斷」，最高
    法院著有二十九年上字第三八六六號判例可資參照。是依上開說明，被告所為，
    即應逕行適用新法處斷，不生比較新舊法之問題，先予敘明。核被告甲○○所為
    ，係犯毒品危害防制條例第十條第二項之施用第二級毒品罪。其持有安非他命之
    低度行為，為施用之高度行為所吸收，不另論罪。被告多次施用第二級毒品安非
    他命之行為，時間緊接，所犯又係構成要件相同罪名，顯係基於概括犯意，為連
    續犯，應依刑法第五十六條規定以一罪論，並加重其刑。公訴人雖僅敘及被告於
    九十二年九月十八日、十二月二十四日二次為警採尿前，最後一次施用安非他命
    之行為，並經公訴人擴張起訴事實及於被告於九十三年四月六日採尿前，最後一
    次施用安非他命之犯行，漏未敘及被告自九十二年九月初某日起至九十三年四月
    三日止，除上開三次施用安非他命以外之其餘施用安非他命事實，惟該部分未經
    起訴之事實與前開已起訴部分之事實間，有連續犯裁判上一罪之關係，本院自得
    併予審酌。爰審酌被告已有多次施用安非他命之犯罪事實，經多次觀察勒戒、強
    制戒治均無成效，本次施用毒品期間又長達七月，可見其陷溺毒品甚深，而施用
    毒品屬於自戕性之犯罪，對社會之直接危害較不明顯，被告犯罪之動機、手段、
    被告犯後之態度，及公訴人具體求刑十月，本院認為適當等一切情狀，量處如主
    文所示之刑，並諭知易科罰金之折算標準，以示懲儆。
三、扣案安非他命一小包為第二級毒品，應依毒品危害防制條例第十八條第一項前段
    規定沒收銷燬之。扣案吸食器一組、玻璃球一個均為被告所有，且係供其施用安
    非他命之物，此經其陳明在卷，依刑法第三十八條第一項第二款規定沒收。
據上論斷，應依刑事訴訟法第二百七十三條之一第一項、第二百九十九條第一項前段
，毒品危害防制條例第十條第二項、第十八條第一項前段，刑法第十一條、第五十六
條、第三十八條第一項第二款，判決如主文。
本案經檢察官林秀敏到庭執行職務。
中        華        民        國    九十三    年    八    月    二十    日
                                  臺灣桃園地方法院刑事第八庭
                                      法  官    陳彥宏
右正本證明與原本無異
如不服本判決書應於送達後十日內向本院提出上訴狀
                                      書記官　　翁其良
中        華        民        國    九十三    年    八    月    二十    日
論罪法條：毒品危害防制條例第十條第二項
毒品危害防制條例第十條
施用第一級毒品者，處六月以上五年以下有期徒刑。
施用第二級毒品者，處三年以下有期徒刑。
